【裁判字號】    97,財管,34
【裁判日期】    970703
【裁判案由】    指定遺產管理人
【裁判全文】
臺灣屏東地方法院民事裁定              97年度財管字第34號
聲  請  人  新利資產管理股份有限公司
                        樓
法定代理人  甲○○○
                        樓
上列聲請人聲請選任被繼承人乙○○之遺產管理人事件，本院裁
定如下：
    主  文
選任許芳瑞律師為被繼承人乙○○（男，民國四十三年十二月七
日出生，身分證統一編號：Ｚ000000000號）之遺產管
理人。
程序費用新台幣壹仟元由被繼承人乙○○之遺產負擔。
    理  由
一、本件聲請意旨略以：被繼承人乙○○（民國43年12月7 日出
    生、身分證統一編號：Ｚ000000000號、最後住所地為屏東縣
    枋寮鄉○○村○○路106 巷6 號）前向屏東縣枋寮地區農會
    借款，屏東縣枋寮地區農會並於91年7 月24日與台灣土地銀
    行股份有限公司合併，嗣台灣土地銀行股份有限公司將該借
    款債權讓與聲請人，並刊登新聞紙在案。惟被繼承人業於90
    年4 月6 日去世，其所有順位繼承人均已死亡或聲明拋棄繼
    承，是否仍有應繼承之人不明，而其親屬會議並未於繼承開
    始後1 個月內選定遺產管理人，致聲請人無法對被繼承人遺
    產行使權利，為確保聲請人之權利，爰依民法第1176條第6
    項後段、第1178條第2 項規定，聲請指定被繼承人之遺產管
    理人，並提出財政部90年9 月14日台財融（三）字第090300
    0095函影本、債權讓與證明書影本、台灣新生報影本、本院
    正民執荒字第88執12900 號債權憑證影本、本院惠家協字第
    0960019781號函影本、戶籍謄本、繼承系統表等件為證。
二、按繼承開始時，繼承人有無不明者，由親屬會議於一個月內
    選定遺產管理人；無親屬會議或親屬會議未於前條所定期限
    內選定遺產管理人者，利害關係人或檢察官，得聲請法院選
    任遺產管理人，並由法院依公示催告程序，定六個月以上之
    期限，公告繼承人，命其於期限內承認繼承；又被繼承人之
    所有繼承人均拋棄其繼承權者，準用關於無人承認繼承之規
    定，民法第1177條、第1178條第2 項、第1176條第6 項分別
    定有明文。
三、查聲請人主張其為被繼承人乙○○之債權人，被繼承人於90
    年4 月6 日死亡，其所有順位之繼承人均已死亡或向本院為
    拋棄繼承之意思表示，又被繼承人之親屬會議未於繼承開始
    後1 個月內選定遺產管理人等情，業經聲請人提出債權讓與
    證明書影本、台灣新生報影本、本院正民執荒字第88執1290
    0 號債權憑證影本、本院惠家協字第0960019781號函影本、
    戶籍謄本、繼承系統表等件為證，自堪信為真實。揆諸首揭
    法條規定與說明，聲請人既為被繼承人乙○○之債權人，應
    屬利害關係人無疑。又本院曾因聲請人之聲請而裁定選任鄭
    國安律師為被繼承人乙○○之遺產管理人，惟事後鄭國安律
    師因故具狀辭任而業經本院准予備查在案一節，亦有本院97
    年5 月19日屏院惠家乾字第97財管18號函為憑，是依首開規
    定，聲請人再次向本院聲請選任被繼承人乙○○之遺產管理
    人，當屬有據。本院審酌被繼承人之繼承人均已拋棄繼承，
    應無意願擔任遺產管理人，並認為許芳瑞律師乃屏東律師公
    會成員，法學素養深厚，與聲請人及被繼承人間均無何利害
    關係，有利於管理及處理被繼承人乙○○後序之遺產問題，
    爰依聲請選任許芳瑞律師為被繼承人乙○○之遺產管理人。
四、依非訟事件法第24條第1 項、第157 條，裁定如主文。
中    華    民    國    97    年    7     月     3    日
                        家事庭法  官  林美靜
以上正本係照原本作成。
如不服本裁定應於送達後10日內向本院提出抗告狀，並繳納抗告
費新臺幣1,000元。
中    華    民    國    97    年    7     月    3     日
                              書記官  葉祝君


司法院資訊處製作；財團法人民間司法改革基金會備份。
